# 拆迁补偿会计、税务处理

提问人：1091 时间：2014-02-15 20:07:45
搬迁补偿是给的母公司，搬迁补偿文件中注明补偿款基本补偿XXX万元，企业发展基金XXX万元，要求专款专用。 2013 年母公司以货币出资设立了全资子公司农药公司， 2013 年底母公司将与农药业务相关的资产以投资形式注入了农药公司，母公司拟将收到的搬迁补偿扣除原厂址的土地、地上资产、人员安置等搬迁损失后的结余部分拟仍留在母公司，待农药公司新农药生产线建成转固后，按该部分资产的平均折旧年限摊销递延收益。纳税筹划是：将截至 2013 年末收到的搬迁补偿扣除原厂址的土地、地上资产、人员安置等搬迁损失后的结余全部纳入当期应纳税所得额，用以前年度未弥补的亏损和当年亏损抵消当期应纳税所得额，实现企业所得税不交或少交。对于同一纳税主体，关于政府主导的搬迁补偿的账务处理在《企业会计准则解释第 3 号》和税务文件中都有明确规定，不在同一纳税主体下的这样的会计处理和税务处理是否合适？

回答人：chenyiwei
就会计处理而言，母公司的补偿款结余并未用于子公司的新资产购建，故个别报表层面应一次将结余补偿款确认为营业外收入。合并报表层面也参照该原则处理。